---
title: "Ajuste_comparacionR"
author: "Valeria Perez"
date: "24/11/2021"
output: html_document
---

```{r setup, include=FALSE}
knitr::opts_chunk$set(echo = TRUE)
```

```{r}
library(dplyr)
library(stringr)
library(knitr)
library(tidyverse)
```

### Regresión Lineal En Julia y en R

Como segundo ejercicio voy a hacer una regresión lineal con datos del Censo de Población y Vivienda 2020 que se encuentran en la página https://www.inegi.org.mx/programas/ccpv/2020/default.html#Documentacion. 

Como se trabajó en el ejercicio pasado, queremos ver como se comporta Julia en comparación con R. Para este ejercicio, hice 6 regresiones diferentes con 4 cantidades de datos diferentes. Para las regresiones, partí de una fórmula base que tiene 5 regresores. A partir de ella, a cada fórmula de regresión  nueva le fui agregando 1 regresor más hasta llegar a una fórmula con 10 regresores.  
La fórmula de regresión base llamada fit 5 es 
$$ingresos \sim horas_{trabajadas} + entidad_{trabao} +  sexo + edad + escolaridad_{nivel}$$. 
El resto de fórmulas de regresión son: 

  * fit 6: fit 5 + posición_{trabajo}
  * fit 7: fit 5 + posición_{trabajo} + alfabetismo_{nivel}
  * fit 8: fit 5 + posición_{trabajo} + alfabetismo_{nivel} + aguinaldo
  * fit 9: fit 5 + posición_{trabajo} + alfabetismo_{nivel} + aguinaldo + vacaciones
  * fit10: fit 5 + posición_{trabajo} + alfabetismo_{nivel} + aguinaldo + vacaciones + servicio_{medico}


Para las cantidades de datos, seleccioné al azar una muestra de 500, 5 mil, 50 mil, 500 mil y 2 millones y medio de observaciones del Censo. Hice un ajuste con cada muestra para cada fórmula de regresión. Es decir, para la regresión con la fórmula base, hay 5 tablas de resultados correspondientes a las 5 diferentes cantidades de observaciones. 
Al final, tengo 25 tablas de resultados con dos columnas. La primera columna es el ajuste hecho en Julia y la segunda es el ajuste hecho en R. Los resultados son exactamente iguales en todos los casos. 
Para no saturar el espacio, se presenta una tabla de resultados al azar. Sin embargo, el resto de las tablas están en el apéndice (?). 


## Ejemplo ajuste con Julia

```{r cars}
setwd("~/ITAM/Tesis/Julia con R/Code/Censo/Resultados_Julia")
fnames <- list.files(pattern = "*.csv")
temp <- lapply(fnames, read_csv)
```

Reemplazamos los nombres para que se vea más bonito
```{r}
n = length(fnames)

for (i in 1:n){
  fnames[i] <- str_replace(fnames[i], ".csv", "")
}
```


Primero vamos a leer todos los csv donde haya datos. 
```{r}
n = length(temp)

for (i in 1:n){
  assign(fnames[i], temp[[i]])
}
```

Vamos a editar los dataframes de resultados.
```{r}
for (i in (n/2 + 1):n){
  aux <- get(fnames[i])
  aux <- aux %>% 
    select(Name, `Coef.`) %>%
    rename(Julia = `Coef.`)
  assign(fnames[i], aux)
}
```

Vamos a hacer una función para que todo sea más eficiente. 
```{r}
#Función para unir los resultados de R con los de Julia
union_resultados <- function(vec_strings, fm, runs){
  for (i in 1:(k/2)){
    aux <- get(vec_strings[i])
    
    tiempos <- c()
    for (i in 1:runs){
      t1 <- Sys.time()
      ajuste <- lm(fm, aux)
      t2 <- Sys.time()
      dif <- difftime(t2, t1, units = "secs")
      tiempos <- c(tiempos, dif)
    }
    
    tiempos_df <- as.data.frame(tiempos)
    
    coeficientes <- ajuste$coefficients
    remove(aux)  #Para vaciar un poco de la memoria
    res_aux <- get(vec_strings[(k/2) + i])
    res_aux <- res_aux %>%
      mutate(R = coeficientes)
    
    resultados <- list("coef" = res_aux, "tiempo" = tiempos_df)
    return (resultados)
  }
}
```

```{r}
n_runs <- 5
n_fits <- 5
```


Fit 5 (base)
```{r}
fm_5 <- formula(INGTRMEN ~ HORTRA + as.factor(SEXO) + EDAD + as.factor(NIVACAD) + 
                  as.factor(ENT_PAIS_TRAB))
fit5_strings <- fnames[str_detect(fnames, "fit5")]

k <- length(fit5_strings)

fit5 <- data.frame(matrix(NA, nrow = n_runs, ncol = n_fits))

for (i in (k/2 +1):k){
  results <- union_resultados(fit5_strings, fm_5, runs = n_runs)
  assign(fit5_strings[i], results$coef)
  fit5[, i - k/2] <- results$tiempo
}

fit5_strings <- str_remove(fit5_strings, "_fit5")
nombres <- fit5_strings[1:(k/2)]
colnames(fit5) <- nombres
```

Fit 6

```{r}
fm_6 <- formula(INGTRMEN ~ as.factor(SEXO) + EDAD + as.factor(NIVACAD) + 
                  HORTRA +   as.factor(ENT_PAIS_TRAB) + as.factor(SITTRA))

fit6_strings <- fnames[str_detect(fnames, "fit6")]

k <- length(fit6_strings)

fit6 <- data.frame(matrix(NA, nrow = n_runs, ncol = n_fits))

for (i in (k/2 +1):k){
  results <- union_resultados(fit6_strings, fm_6, runs = n_runs)
  assign(fit6_strings[i], results$coef)
  fit6[, i - k/2] <- results$tiempo
}

fit6_strings <- str_remove(fit6_strings, "_fit6")
nombres <- fit6_strings[1:(k/2)]
colnames(fit6) <- nombres

```

Fit 7

```{r}
fm_7 <- formula(INGTRMEN ~ as.factor(SEXO) + EDAD + as.factor(NIVACAD) + 
                  HORTRA +   as.factor(ENT_PAIS_TRAB) + as.factor(SITTRA) + 
                  as.factor(ALFABET))

fit7_strings <- fnames[str_detect(fnames, "fit7")]

k <- length(fit7_strings)

fit7 <- data.frame(matrix(NA, nrow = n_runs, ncol = n_fits))

for (i in (k/2 +1):k){
  results <- union_resultados(fit7_strings, fm_7, runs = n_runs)
  assign(fit7_strings[i], results$coef)
  fit7[, i - k/2] <- results$tiempo
}

fit7_strings <- str_remove(fit7_strings, "_fit7")
nombres <- fit7_strings[1:(k/2)]
colnames(fit7) <- nombres
```

Fit 8

```{r}
fm_8 <- formula(INGTRMEN ~ as.factor(SEXO) + EDAD + as.factor(NIVACAD) + 
                  HORTRA +   as.factor(ENT_PAIS_TRAB) + as.factor(SITTRA) + 
                  as.factor(ALFABET) + as.factor(AGUINALDO))

fit8_strings <- fnames[str_detect(fnames, "fit8")]

k <- length(fit8_strings)

fit8 <- data.frame(matrix(NA, nrow = n_runs, ncol = n_fits))

for (i in (k/2 +1):k){
  results <- union_resultados(fit8_strings, fm_8, runs = n_runs)
  assign(fit8_strings[i], results$coef)
  fit8[, i - k/2] <- results$tiempo
}

fit8_strings <- str_remove(fit8_strings, "_fit8")
nombres <- fit8_strings[1:(k/2)]
colnames(fit8) <- nombres
```

Fit 9

```{r}
fm_9 <- formula(INGTRMEN ~ as.factor(SEXO) + EDAD + as.factor(NIVACAD) + 
                  HORTRA +   as.factor(ENT_PAIS_TRAB) + as.factor(SITTRA) + 
                  as.factor(ALFABET) + as.factor(AGUINALDO) + as.factor(VACACIONES))

fit9_strings <- fnames[str_detect(fnames, "fit9")]

k <- length(fit9_strings)

fit9 <- data.frame(matrix(NA, nrow = n_runs, ncol = n_fits))

for (i in (k/2 +1):k){
  results <- union_resultados(fit9_strings, fm_9, runs = n_runs)
  assign(fit9_strings[i], results$coef)
  fit9[, i - k/2] <- results$tiempo
}

fit9_strings <- str_remove(fit9_strings, "_fit9")
nombres <- fit9_strings[1:(k/2)]
colnames(fit9) <- nombres
```

Fit10

```{r}
fm_10 = formula(INGTRMEN ~ as.factor(SEXO) + EDAD + as.factor(NIVACAD) + 
                  HORTRA +   as.factor(ENT_PAIS_TRAB) + as.factor(SITTRA) +
                  as.factor(ALFABET) + as.factor(AGUINALDO) + 
                  as.factor(VACACIONES) + as.factor(SERVICIO_MEDICO))

fit10_strings <- fnames[str_detect(fnames, "fit10")]

k <- length(fit10_strings)

fit10 <- data.frame(matrix(NA, nrow = n_runs, ncol = n_fits))

for (i in (k/2 +1):k){
  results <- union_resultados(fit10_strings, fm_10, runs = n_runs)
  assign(fit10_strings[i], results$coef)
  fit10[, i - k/2] <- results$tiempo
}

fit10_strings <- str_remove(fit10_strings, "_fit10")
nombres <- fit10_strings[1:(k/2)]
colnames(fit10) <- nombres
```

Vamos a hacer un resumen de los tiempos

```{r}
fits <- seq(5, 10)

for (i in fits){
  aux <- get(paste(c("fit", as.character(i)), collapse = ""))
  aux[nrow(aux) + 1, ] <- colMeans(aux)
  assign(paste(c("fit", as.character(i)), collapse = ""), aux)
}

for (i in fits){
  aux <- get(paste(c("fit", as.character(i)), collapse = ""))
  write.csv(aux, paste(c("tiempos_R_Censofit", as.character(i), ".csv"), collapse = ""))
}
```

Promedio de todos los tiempos
```{r}

```

