---
title: "NIST_comparacionR_resultados"
author: "Valeria Perez"
date: "19/11/2021"
output:
  pdf_document: default
  html_document:
    df_print: paged
---

```{r setup, include=FALSE}
knitr::opts_chunk$set(echo = TRUE)
```

```{r, include=FALSE}
options(tinytex.verbose = TRUE)
```

## Problema

El problema a resolver es ajustar un polinomio de grado 10 a los datos llamados filip 
proporcionados por NIST. De forma matricial, el problema es 
$$y = X \beta$$ donde la matrix $X$ es de 82 x 11, la matriz $\beta$ es de 11 x 1. 
El problema es un problema de ecuaciones lineales que intenté resolver con 4 métodos diferentes en Julia. Como no encontraba el error a mis algoritmos, decidí ponerlos a prueba. 
\\
En general, son dos pruebas diferentes. La primera es que comparo los resultados de los 4 algoritmos contra el resultado de la función lm en R. La segunda es que hago las estimaciones de los coeficientes $\beta$ para todos los polinomios, desde el polinomio de grado 1 hasta el polinomio de grado 10. 
\\
Antes que nada, el código para obtener los resultados. En primer lugar, leo y asigno a las variables nuevas los resultados que obtuve de Julia. 
```{r cars}
library(polynom)
library(knitr)
library(pracma)
library(dplyr)

setwd("~/ITAM/Tesis/Julia con R/Code/NIST")
data <- read.csv("filip_data.csv")

setwd("~/ITAM/Tesis/Julia con R/Code/NIST/Resultados")

temp <- list.files(pattern = "resultados_grado_")
myfiles <- lapply(temp, read.csv)

myfiles[[11]] <- myfiles[[2]]
myfiles <- myfiles[-2]

for (i in 1:10){
  assign(paste("resultados_grado_", i), myfiles[[i]])
}

# Python
setwd("~/ITAM/Tesis/Julia con R/Code/NIST/Python")

arc_python <- list.files(pattern = "res_python")
files_pyt <- lapply(arc_python, read.csv)

files_pyt[[11]] <- files_pyt[[2]]
files_pyt <- files_pyt[-2]

for (i in 1:10){
  assign(paste("res_python_gr_", i), files_pyt[[i]])
}

```
Ahora para los tiempos de cada método

```{r}
temp <- list.files(pattern = "tiempos_grado_")
myfiles <- lapply(temp, read.csv)

myfiles[[11]] <- myfiles[[2]]
myfiles <- myfiles[-2]

# Falta modificar esto por el dataframe que tenga el promedio de tiempos
df_tiempos <- data.frame()
for (i in 1:10){
  df_tiempos <- rbind(df_tiempos, myfiles[[i]])
}

nombres <- c()

for (k in 1:i){
  nombres <- c(nombres, paste0("k_", k))
}
  row.names(df_tiempos) <- nombres
  
```

```{r}
runs <- seq(1, 5)
tiempos_r <- data.frame(matrix(ncol = 6, nrow = 10))
nombres <- c()
for (i in runs){
  nombres <- c(nombres, paste("Tiempo_", i))
}
colnames(tiempos_r) <- c("Grado", nombres)
```


Después, hago el código para el polinomio de grado 1. 

```{r}
# Para polinomio de grado = 1

time_vec <- c(1)

for (i in runs){
  start <- Sys.time()
  lm_1 <- lm(y ~ x, data = data, x = TRUE)
  end <- Sys.time()
  time_vec <- c(time_vec, end - start)
}

tiempos_r[1, ] <- time_vec

`resultados_grado_ 1`$R <- lm_1$coefficients
row.names(`resultados_grado_ 1`) <- c("b0", "b1")
X_1 <- lm_1$x

# Python
`resultados_grado_ 1`$Python <- `res_python_gr_ 1`$Python
```

Finalmente, el código para los polinomios de grado > 1

```{r}
# Para polinomios de grado > 1

for (i in 2:10){
  #Hacemos el modelo
  model <- paste("y ~ x", paste("+ I(x^", 2:i, ")", sep='', collapse=''))
  
  # Lo convertimos en formula
  form <- formula(model)
  time_vec <- c(i)
  
  #Ejecutamos el modelo
  for (j in runs){
    start <- Sys.time()
    lm.plus <- lm(form, data = data, x = TRUE, 
                  tol = 1e-10)
    end <- Sys.time()
    time_vec <- c(time_vec, end - start)
  }
  
  tiempos_r[i, ] <- time_vec
  
  # Guardo el df correspondiente a un auxiliar
  resultados_aux <- get(paste("resultados_grado_", i))
  # para unirle los coeficientes
  resultados_aux$R <- lm.plus$coefficients
  python_aux <- get(paste("res_python_gr_", i))
  resultados_aux$Python <- python_aux$Python

  nombres <- c("b0")
  # Para el nombre de los renglones
  for (k in 1:i){
    nombres <- c(nombres, paste0("b", k))
  }
  row.names(resultados_aux) <- nombres
  
  #Finalmente, hago el df final
  assign(paste("resultados_grado_", i), resultados_aux)
  
  assign(paste("X_", i), lm.plus$x)
}
```

Agrego una columna vacía en el dataframe de los tiempos. 

```{r}
df_tiempos <- df_tiempos %>%
  mutate(R = time_vec)

# Python 
Python <- c(0.068188, 0.001999, 0.000544, 0.000000, 
                 0.000000, 0.001147, 0.000000, 0.002000, 
                 0.000000, 0.000000)

df_tiempos <- cbind(df_tiempos, Python)

kable(df_tiempos, caption = "Tiempos de ejecución de los métodos")
```

Vamos a cargar a la última tabla los resultados de NIST
```{r}
resultados_NIST <- read_excel("Resultados_NIST.xlsx")
`resultados_grado_ 10` <- `resultados_grado_ 10` %>%
  mutate(NIST = resultados_NIST$Estimate)
```



Los resultados estan en las siguientes tablas. 
```{r}
kable(`resultados_grado_ 1`, caption = "Polinomio grado 1")
#kable(`resultados_grado_ 2`, caption = "Polinomio grado 2")
#kable(`resultados_grado_ 3`, caption = "Polinomio grado 3")
#kable(`resultados_grado_ 4`, caption = "Polinomio grado 4")
kable(`resultados_grado_ 5`, caption = "Polinomio grado 5")
kable(`resultados_grado_ 6`, caption = "Polinomio grado 6")
#kable(`resultados_grado_ 7`, caption = "Polinomio grado 7")
#kable(`resultados_grado_ 8`, caption = "Polinomio grado 8")
#kable(`resultados_grado_ 9`, caption = "Polinomio grado 9")
kable(`resultados_grado_ 10`, caption = "Polinomio grado 10")
```



Vamos a calcular los valores singulares de la matriz X 
```{r}
X <- `X_ 10`

S.svd <- svd(X)
S.d <- S.svd$d

S.d
```

Ahora calculemos los valores propios de X^{T}X
```{r}
XtX <- t(X) %*% X

XtX.e <- eigen(XtX)
r <- sqrt(XtX.e$values)
r
```
Ahora calculemos el número de condición de la matriz X con una función de R y con la fórmula $$\dfrac{\sigma_1}{\sigma_n}$$

```{r}
#con R
num_cond <- cond(X)

# a mano
S.d <- sort(S.d, decreasing = TRUE)
num_cond_2 <- S.d[1] / S.d[length(S.d)]

# y cerificamos que sean los mismos
num_cond == num_cond_2
```


